# 固定资产减值问题

提问人：清欢喜 33 时间：2023-05-03 11:34:
请教版主，我们公司存在大批量的闲置资产，由于我们属于手机盖板行业，订单时常发生变化，无法确定未来设备的使用计划，即未来有生产订单时可以使用该设备，如果未来没有订单设备可能就一直闲置，针对此种情况，减值测试如何评估比较合适。是否可以根据设备的使用可能性评估？谢谢！

回答人：chenyiwei
建议根据与潜在客户就未来市场需求的沟通情况，以及本企业管理层对未来趋势的研判，合理、谨慎地估计未来可获得的相关订单情况，在此基础上谨慎进行可收回金额的测算。
如果该设备是基于特定客户需求而定制的，则在商务谈判时，应尽可能要求对方对本企业的设备投资回收提供保障，将设备所有权上的风险转移给客户。